臺灣臺中地方法院民事裁定
110年度訴字第1306號
原      告  錦生居有限公司

法定代理人  陳繼征  
原      告  陳麗卿  
            曾鴻景  
共      同
訴訟代理人  吳紹貴律師
複  代理人  陳嘉琳律師
被      告  中友百貨股份有限公司


法定代理人  劉福壽  
訴訟代理人  黃鉦哲律師
複  代理人  楊孟凡律師
被      告  香港商世界健身事業有限公司臺灣分公司

法定代理人  柯約翰  
訴訟代理人  陳昱澤律師
            陳婉菁律師
上列當事人間請求排除侵害等事件，本院裁定如下：
    主  文
本件於本院110年度重訴字第156號請求排除侵害等事件民事訴訟
終結前，停止訴訟程序。
    理  由
一、按訴訟全部或一部之裁判，以他訴訟之法律關係是否成立為
    據者，法院得在他訴訟終結前，以裁定停止訴訟程序，民事
    訴訟法第182條第1項定有明文。
二、原告主張：兩造均為坐落臺中市○○區○○段000地號土地上「
    中友生活家社區大樓（下稱系爭大樓）」之營業用單位區分
    所有權人。系爭大樓全體區分所有權人前已成立分管契約（
    下稱系爭分管契約），約定系爭大樓共有部分中如附圖A至D
    所示1樓之「營業單位管理區域」、3樓、地下1樓、地下2樓
    之「營業用大公區域」均為全體營業用單位區分所有權人所
    專用。詎被告未經系爭大樓全體營業用單位區分所有權人同
    意，占有使用營業用單位專用之部分公共設施（侵害情形如
    附表一、附圖一至三所示），致全體營業用單位區分所有權
    人共有之分管使用權受侵害。爰依系爭分管契約、民法第76
    7條第1項前段、中段、第821條、第831條規定，請求被告以
    如附表二之方式排除侵害、返還占用部分予原告及全體營業
    用單位區分所有權人，並依民法第179條規定，請求被告分
    別給付原告相當於租金利益之不當得利。
三、經查，訴外人即系爭大樓區分所有權人許應富、蕭麗娟、蕭
    明德、白尚如、張家彰主張被告、香港商世界健身事業有限
    公司、香港商世界健身事業有限公司黎明分公司無權占用系
    爭大樓部分區域，依民法第767條第1項前段、中段、第821
    條規定，訴請被告、香港商世界健身事業有限公司、香港商
    世界健身事業有限公司黎明分公司將無權占用部分之增建物
    拆除，返還占用部分予許應富、蕭麗娟、蕭明德、白尚如、
    張家彰及全體共有人，經本院110年度重訴字第156號請求排
    除侵害等事件受理，尚未終結（下稱另案訴訟），被告則於
    另案訴訟抗辯系爭大樓全體區分所有權人間有成立系爭分管
    契約，被告並非無權占有等語（見另案訴訟卷㈠第358頁、卷
    ㈡第39至43頁），業經本院調取另案訴訟卷宗核閱無訛。準
    此，另案訴訟之審理結果，將影響本件「兩造及系爭大樓全
    體區分所有權人間有無成立系爭分管契約」、「原告是否共
    有分管使用權」等節之認定，堪認本件訴訟之裁判，係以另
    案訴訟之法律關係是否成立為據，應有裁定停止本件訴訟程
    序之必要。
四、依首開法條，裁定如主文。 
中　　華　　民　　國　　111 　年　　9 　　月　　12　　日
　　　　　　　　　民事第二庭  審判長法  官  呂麗玉
                                    法  官  江奇峰
                                    法  官  鄭百易
正本係照原本作成。
如不服本裁定應於送達後10日內向本院提出抗告狀，並繳納抗告
費新臺幣1,000元。
中　　華　　民　　國　　111 　年　　9 　　月　　12　　日
                                    書記官 唐振鐙